臺灣高等法院刑事裁定
109年度聲字第2163號
聲  請  人  臺灣高等檢察署檢察官
受  刑  人  林忠慶



                    （現於法務部○○○○○○○○○○○執行中）    
上列聲請人因受刑人數罪併罰有二裁判以上，聲請定其應執行之
刑（109年度執聲字第910號），本院裁定如下：    
    主  文
林忠慶犯如附表所示各罪所處之刑，應執行有期徒刑貳年陸月。
    理  由
一、聲請意旨略以：受刑人林忠慶因侵占等數罪，先後經判決確
    定如附表，應依刑法第53條、第51條第5款規定，定其應執
    行之刑，爰依刑事訴訟法第477條第1項聲請裁定等語。
二、按裁判確定前犯數罪者，併合處罰之。但有下列情形之一者
    ，不在此限：一、得易科罰金之罪與不得易科罰金之罪。二
    、得易科罰金之罪與不得易服社會勞動之罪。三、得易服社
    會勞動之罪與不得易科罰金之罪。四、得易服社會勞動之罪
    與不得易服社會勞動之罪。前項但書情形，受刑人請求檢察
    官聲請定應執行刑者，依第51條規定定之；數罪併罰，有二
    裁判以上者，依刑法第51條之規定，定其應執行之刑；又宣
    告多數有期徒刑者，於各刑中之最長期以上，各刑合併之刑
    期以下，定其刑期。但不得逾30年，刑法第50條、第53條及
    第51條第5款分別定有明文。次按刑事訴訟法第370條第2項
    、第3項，已針對第二審上訴案件之定應執行之刑，明定有
    不利益變更禁止原則之適用；而分屬不同案件之數罪併罰，
    倘一裁判宣告數罪之刑，曾經定其執行刑，再與其他裁判宣
    告之刑定其執行刑時，在法理上亦應同受此原則之拘束（最
    高法院103年度第14次刑事庭會議決議意旨參照）。再按數
    罪併罰中之一罪，依刑法規定得易科罰金，若因與不得易科
    罰金之他罪合併處罰結果而不得易科罰金時，原可易科罰金
    部分所處之刑，自亦無庸為易科折算標準之記載（司法院釋
    字第144號解釋意旨參照）。
三、經查：本件受刑人林忠慶因侵占等數罪，先後經判決確定如
    附表所示之刑（附表編號4部分，聲請書確定判決法院、案
    號、確定日期欄原記載「臺灣高院」、「106年度上訴字第2
    454號」、「107年2月6日」，應更正為「最高法院」、「10
    7年度台上字第1957號」、「107年5月10日），有上開各罪
    刑事判決及本院被告前案紀錄表各1份在卷可憑。上開各罪
    均係在附表編號1所示之罪判決確定前所犯，且本院為犯罪
    事實最後判決之法院。其中附表編號1至3所示之罪係處得易
    科罰金之刑，附表編號4至5所示之罪係處不得易科罰金之刑
    ，合於刑法第50條第1項但書第1款之情形，依刑法第50條第
    2項規定，須經受刑人請求檢察官聲請定其應執行刑，始得
    依刑法第51條規定定之。本件受刑人業已請求檢察官就附表
    所示之罪，聲請合併定應執行刑，此有定刑聲請切結書1份
    在卷可稽，是本件聲請人聲請定應執行刑，本院審核認為正
    當。
四、爰參酌附表所示各罪宣告刑總和上限、各刑中最長期，及附
    表編號1至5所示共143罪，經第一審判決後，檢察官上訴，
    本院106年度上訴字第2454號判決就編號4至5部分撤銷改判
    並定應執行有期徒刑1年6月，編號1至3部分則駁回上訴，嗣
    最高法院107年度台上字第1957號判決再就編號1至4部分駁
    回上訴等情。並審酌受刑人所犯附表編號1至3所示之罪（共
    141罪）均為偽造文書罪，犯罪時間集中於民國100年4月至1
    01年11月間，犯罪類型、行為態樣、手段、動機均相似，於
    併合處罰時，此部分責任非難重複程度較高，兼衡受刑人所
    犯附表編號4至5為業務侵占罪，所侵犯為個人財產法益，尚
    非具不可替代性、不可回復性。按刑法第51條數罪併罰定執
    行刑之立法所採之限制加重原則，避免以實質累加方式定應
    執行刑，使處罰之刑度顯將超過其行為之不法內涵，而違反
    罪責原則，並考量因生命有限，刑罰對被告造成之痛苦程度
    ，係隨刑度增加而生加乘效果，而非以等比方式增加，而隨
    罪數增加遞減其刑罰之方式，當足以評價被告行為之不法性
    之法理（即多數犯罪責任遞減原則），參以受刑人所犯附表
    所示各罪之次數、犯罪時間關連性，對於法秩序之輕率態度
    ，及對受刑人施以矯正之必要性等情，就其所犯附表所示各
    罪為整體非難評價，定如主文所示之應執行刑。又受刑人所
    犯附表編號1至3所示之罪雖係處得易科罰金之刑，然因與附
    表編號4至5所示之罪判處不得易科罰金之刑合併定其應執行
    刑，自亦無庸為易科罰金折算標準之記載，附此敘明。
據上論斷，依刑事訴訟法第477條第1項，刑法第50條第2項、第5
3條、第51條第5款，裁定如主文。
中　　華　　民　　國　　109 　年　　6 　　月　　22　　日
                  刑事第七庭  審判長法　官  孫惠琳
                                    法　官  連雅婷
                                    法　官  戴嘉清
以上正本證明與原本無異。
如不服本裁定，應於收受送達後五日內向本院提出抗告狀。
                                    書記官  高建華
中　　華　　民　　國　　109 　年　　6 　　月　　22　　日
附表：
編號  1 2 3 罪名  偽造文書 偽造文書 偽造文書 宣告刑  有期徒刑3月 (107罪) 有期徒刑4月 (12罪) 有期徒刑2月 (22罪) 犯罪日期  見附表1 見附表2 見附表3 偵查(自訴) 機關年度案號  新北地檢104年度偵字第30215號 新北地檢104年度偵字第30215號 新北地檢104年度偵字第30215號 最後 事實審 法院 本院 本院 本院  案號 106年度上訴字第2454號 106年度上訴字第2454號 106年度上訴字第2454號  判決日期 107年02月06日 107年02月06日 107年02月06日 確定 判決  法院 最高法院 最高法院 最高法院  案號 107年度台上字第1957號 107年度台上字第1957號 107年度台上字第1957號  判決 確定日期 107年05月10日 107年05月10日 107年05月10日 是否得為易科罰金之案件  是 是 是 備註  新北地檢107年度執字第8964號 新北地檢107年度執字第8964號 新北地檢107年度執字第8964號 

編號  4 5 (以下空白) 罪名  侵占 侵占  宣告刑  有期徒刑8月 有期徒刑1年2月  犯罪日期  102年04月26日 102年07月02日  偵查(自訴) 機關年度案號  新北地檢104年度偵字第30215號 新北地檢104年度偵字第30215號  最後 事實審 法院 本院 本院   案號 106年度上訴字第2454號 106年度上訴字第2454號   判決日期 107年02月06日 107年02月06日  確定 判決  法院 最高法院 本院   案號 107年度台上字第1957號 106年度上訴字第2454號   判決 確定日期 107年05月10日 107年02月06日  是否得為易科罰金之案件  否 否  備註  新北地檢107年度執字第8963號 新北地檢107年度執字第8963號    編號4-5經判決定應執行有期徒刑1年6月確定   

附表1（有期徒刑3月部分，共107罪）：
1. 101.01.15 2. 101.04.12(2次） 3. 101.04.13 4. 101.04.25 5. 101.04.28 6. 101.05.01(2次） 7. 100.09.19 8. 101.09.21 9. 100.09.25 10. 100.10. 01 11. 100.10.10(2次) 12. 100.10.11 13. 100.10.15 14. 100.10.17 15. 100.10.19 16 100.10.23 17. 100.10.24 18. 100.10.29 19. 100.10.30 20. 100.11.05 21. 100.11.05 22. 100.11.09 23. 100.11.12 24. 100.11.13 25. 100.11.15 26. 100.11.19 27. 100.11.20 28. 100.11.22(2次） 29. 100.11.24(2次） 30. 100.11.25 31. 100.11.27 32. 100.11.28 33. 100.11.30 34. 100.12.01 35. 100.12.03 36. 100.12.04 

37. 100.12.09 38. 100.12.10 39. 100.12.11 40. 100.12.11(2次） 41. 100.12.10 42. 100.12.11 43. 100.12.13 44. 100.12.14 45. 100.12.18 46. 100.12.21 47. 100.12.25 48. 100.12.27(3次） 49. 101.05.13 50. 101.05.11(2次） 51. 101.05.13 52. 101.05.15 53. 101.05.16 54. 101.05.17 55. 101.05.19 56. 101.05.20(2次） 57. 101.05.28 58. 101.05.30 59. 101.06.02(4次） 60. 101.06.05 61. 101.06.14 62. 101.06.16 63. 101.06.17 64. 101.06.22 65. 101.06.24 66. 101.06.26(2次） 67. 101.06.27(2次） 68. 101.06.28(2次） 69. 101.07.01(2次） 70. 101.07.02(2次） 71. 101.07.05(2次) 72. 101.07.09 73. 101.07.16 74. 101.07.17 

75. 101.07.22 76. 101.07.24 77. 101.07.26 78. 101.07.29(2次) 79. 101.07.28(3次） 80. 101.07.30 81. 101.08.02 82. 101.08.01 83. 101.08.04 84. 101.08.05 85. 101.11.14   

附表2（有期徒刑4月部分，共12罪）：
1. 101.01.14 2. 100.10.03 3. 100.10.23 4. 100.11.25(2次） 5. 100.11.26 6. 100.12.02 7. 100.12.04 8. 100.12.22 9. 101.06.03 10. 101.08.14 11. 101.11.12   
附表3（有期徒刑2月部分，共22罪）：
1. 100.10.18 2. 100.10.19 3. 100.10.23 4. 100.10.25(3次) 5. 100.04.29 6. 100.10.19 7. 100.11.19 8. 100.11.24 9. 100.11.30 10. 100.11.30 11. 100.12.17 12. 100.12.24 13. 100.12.27 14. 101.05.20 15. 101.05.27 16. 101.05.28 17. 101.06.01(2次） 18. 101.06.17 19. 101.07.16